臺灣高等法院臺中分院民事判決
110年度重家上字第23號
上  訴  人  林宏暘  

            林鍵澤  
            林淳銨  

            林依潔  



上四人共同                        
訴訟代理人  吳孟育律師
上  訴  人  林碧珍  


訴訟代理人  黃振源律師
複  代理人  高  民  
上列當事人間請求分割遺產等事件，兩造對於中華民國110年8月
20日臺灣臺中地方法院108年度重家訴字第2號第一審判決，各自
提起上訴，本院於111年4月12日言詞辯論終結，判決如下：
    主  文
一、原判決關於駁回上訴人林宏暘、林鍵澤、林淳銨、林依潔(
    下稱林宏暘等4人)後開第二、三項之訴部分，及該部分假執
    行之聲請，暨訴訟費用之裁判均廢棄。
二、上訴人林碧珍應再給付新臺幣104萬元及自民國109年3月7日
    起至清償日止，按年息5%計算之利息，予兩造公共同有。
三、兩造公同共有之前項債權，應由兩造按每人各5分之1比例分
    割分配取得。
四、上訴人林碧珍之上訴及上訴人林宏暘等4人之其餘上訴均駁
    回。
五、第一、二審訴訟費用，關於上訴人林碧珍上訴部分，由上訴
    人林碧珍負擔；關於上訴人林宏暘等4人上訴部分，由上訴
    人林碧珍負擔35%，餘由上訴人林宏暘等4人負擔。
六、本判決所命給付部分，於上訴人林宏暘等4人以新臺幣34萬6
    ,000元供擔保後得假執行；但上訴人林碧珍如以新臺幣104
    萬元預供擔保，得免為假執行。
    事實及理由
一、上訴人林宏暘等4人(下稱林宏暘等4人)主張：
　㈠被繼承人林○○惠為兩造之母親，於民國103年12月5日死亡，
    兩造均為繼承人，應繼分各5 分之1 。對造上訴人林碧珍(
    下稱林碧珍)私自於林○○惠尚生存時，自附表一編號1～15林○
    ○惠之臺中商業銀行南陽分行帳號000000000000號帳戶（下
    稱臺中商銀南陽分行A帳戶）、附表二潭子農會帳號0000000
    0000000號帳戶（下稱潭子農會帳戶）、附表三渣打國際商
    業銀行豐原分行帳號00000000000000號帳戶（下稱渣打銀行
    豐原分行帳戶），分別提領新臺幣(下同)766萬2,294元、10
    4萬元、及384萬8,000元，合計共提領1,255萬0,294元。林
    碧珍復於林○○惠死亡後，分別冒用林○○惠名義提領附表一編
    號16～17之臺中商銀南陽分行A帳戶內58萬3,141元；及附表
    四之㈠臺中商業銀行南陽分行000000000000號帳戶(下稱臺中
    商銀南陽分行B帳戶)、附表四之㈡臺中商業銀行南陽分行000
    00000000號帳戶(下稱臺中商銀南陽分行C帳戶)、附表四之㈢
    渣打銀行文心分行00000000000000號帳戶(下稱渣打銀行文
    心分行帳戶)存款共75萬6,512元(原判決誤載為75萬7,273元
    )。林碧珍提領林○○惠上開帳戶之金額總計1,388萬9,947元
    。
　㈡林碧珍私自領取上開存款，應負侵權行為損害賠償責任。且
    林碧珍取得前揭款項並無法律上原因，造成林○○惠與其他繼
    承人之損害，其受領系爭款項亦屬不當得利。茲林○○惠對林
    碧珍所有之債權，於林○○惠死亡時，由兩造繼承，且得隨時
    請求分割，是林宏陽等4人爰依民法第184條第1項前段侵權
    行損害賠償、民法第179條前段不當得利及繼承之法律關係
    ，請求林碧珍給付予兩造公同共有，並為遺產及共有債權之
    分割。
　㈢聲明：
　　⒈林碧珍應給付1,388萬9,947元，及自民事訴之追加狀送達
      翌日即109年3月7日(參原審卷一第125頁)起至清償日止，
      按年息5%計算之利息，予兩造公同共有。
    ⒉請求分割上開公同共有債權。
    ⒊願供擔保，請准宣告假執行。
二、林碧珍則以：
  ㈠關於附表一臺中商銀南陽分行A帳戶部分：
　　⒈林○○惠之臺中商銀南陽分行A帳戶，及另一個臺中商銀潭子
      分行帳戶，實際上均是林○○惠借供林碧珍個人及林碧珍所
      經營之喜來登興業有限公司(下稱喜來登公司)使用。林碧
      珍個人自96年6月23日起至103年12月5日止，以現金或支
      票存入臺中商銀潭子分行(附表五編號1～40)、及臺中商銀
      南陽分行A帳戶(附表五編號41～184)之款項合計有2,946萬
      4,325元；林碧珍以喜來登公司名義，自96年5月23日起至
      103年10月1日止，存入臺中商銀潭子分行(附表六編號1～1
      11)、及臺中商銀南陽分行A帳戶(附表六編號112～386)之
      現金、貨款、支票合計2,722萬2,650元。總計高達5,668
      萬6,975元， 此顯非單純家庭主婦之林○○惠所為，該帳戶
      中之資金實為林碧珍或喜來登公司所有，林碧珍領取並無
      侵權行為或不當得利。
　　⒉臺中商銀南陽分行A帳戶於103年11月11日曾由林碧珍之子
      陳○恆匯入200萬元，此筆款項並非林○○惠所有；另於103
      年10月31日、11月3日各有一筆幸福人壽、安聯人壽之解
      約金匯入，然該二份保單之保費均係由林碧珍繳納；至於
      103年12月8日之基金贖回款，亦係林碧珍所有。上開款項
      均非林○○惠之遺產。
　㈡附表二潭子農會帳戶存摺、印章為林○○惠自行保管，林碧珍
    係受林○○惠之委託代為填寫提款單提領，上開金額均全數交
    付林○○惠，作為林○○惠支付癌症標靶藥物、其他醫療費及生
    活之所需。　
　㈢附表三渣打銀行豐原分行帳戶亦為林○○惠借供林碧珍購買基
    金使用之帳戶，該帳戶所存入之資金，係來自林碧珍個人或
    喜來登公司，亦非林○○惠之遺產。
　㈣附表四之㈠、㈡臺中商銀南陽分行B、C帳戶，亦係林○○惠借供
    林碧珍及喜來登公司使用；附表四之㈢渣打銀行文心分行帳
    戶，係林碧珍購買基金所使用之帳戶，帳戶內之存款均非林
    ○○惠所有。　
　㈤林宏暘等4人至遲於104年間即已知悉林碧珍領取林○○惠帳戶
    存款之行為，迄108年始提起本件訴訟，顯逾請求權之時效
    。
三、原審為林宏暘等4人一部敗訴、一部勝訴之判決，即判命林
    碧珍應給付1,084萬9,947元，及自109年3月7日起至清償日
    止，按年息5%計算之利息，予兩造公同共有；兩造公同共有
    之前項債權，應由兩造依每人各5分之1之比例分割分配取得
    ；並附條件為假執行及免為假執行之宣告。另駁回林宏暘等
    4人其餘之訴及假執行之聲請。林宏暘等4人就其敗訴部分聲
    明不服，其上訴聲明：㈠原判決關於駁回其後開第二項之訴
    部分廢棄，㈡林碧珍應再給付304萬元，及自109年3月7日起
    至清償日止，年息5%計算之利息，予兩造公同共有；兩造公
    同共有之前項債權，應由兩造依每人各5分之1之比例分割分
    配取得，㈢願供擔保，請准宣告假執行。林碧珍答辯聲明：㈠
    上訴駁回，㈡如受不利判決，願供擔保請准宣告免為假執行
    。林碧珍另就其敗訴部分，提起上訴，聲明：㈠原判決不利
    於林碧珍之部分廢棄。㈡上開廢棄部分，林宏暘等4人在第一
    審之訴及假執行之聲請均駁回。林宏暘等4人答辯聲明：上
    訴駁回。
四、本件經依民事訴訟法第463條準用同法第270條之1第1項第3
    款規定，整理並協議簡化爭點如後：
　㈠不爭執事項：
    ⒈林○○惠於103年12月5日死亡，兩造均為林○○惠之法定繼承
      人，應繼分各5分之1（見原審卷一第55～67頁之戶籍謄本
      、繼承系統表）。
    ⒉臺中商銀潭子分行帳戶、臺中商銀南陽分行A 帳戶、臺中
      商銀南陽分行B 帳戶、臺中商銀南陽分行C 帳戶、潭子農
      會帳戶、渣打銀行豐原分行帳戶、渣打銀行文心分行帳戶
      之開戶名義人均為林○○惠。其中臺中商銀潭子分行、臺中
      商銀南陽分行3個帳戶，以及渣打銀行豐原分行帳戶之存
      摺與印章，係由林碧珍代為保管。
    ⒊林碧珍有於附表一、二、三、四所示日期，由林○○惠之臺
      中商銀南陽分行A 帳戶、潭子農會帳戶、渣打銀行豐原分
      行帳戶、臺中商銀南陽分行B、C 帳戶、及渣打銀行文心
      分行帳戶，提領如附表一、二、三、四所示款項。
    ⒋林碧珍主張伊個人使用林○○惠臺中商銀帳戶之情形，如附
      表五所示(但林宏暘等4人否認之) ，其中附表五編號1 ～4
      0，係存入臺中商銀潭子分行帳戶；編號41～184，是存入
      臺中商銀南陽分行A帳戶。
    ⒌林碧珍主張伊所經營之喜來登公司使用林○○惠臺中商銀帳
      戶之情形，如附表六所示(但林宏暘等4人否認之) ，其中
      附表六編號1～111，係存入臺中商銀潭子分行帳戶；編號1
      12～386，是存入臺中商銀南陽分行A 帳戶。
    ⒍林碧珍之子陳○恆曾於103年11月11日匯款200萬元至林○○惠
      臺中商銀南陽分行A帳戶(原審卷一第259頁) 。
    ⒎兩造父親林○光曾於98年1月20日自伊臺中商銀南陽分行000
      000000000號帳戶提領78萬元，再由林依潔(實際係林碧珍
      辦理) 以喜來登公司名義匯入林○○惠渣打銀行豐原分行帳
      戶(原審卷二第156～160頁) 。
    ⒏林碧珍曾於98年2月23日以林依潔名義，代理林○○惠自林○○
      惠之安泰銀行帳戶，轉匯400萬元至林○○惠渣打銀行豐原
      分行帳戶(原審卷二第159～162頁) 。
    ⒐兩造父親林○光係於100年9月14日死亡(原審卷一第65頁戶
      籍謄本) 。
    ⒑105年3月15日財政部中區國稅局遺產稅繳清證明書中，林○
      ○惠遺產總額明細表記載：「現金—潭子農會提領核定價額
      74萬元、現金—臺中商銀提領核定價額593萬4,729 元、現
      金—渣打銀行提領核定價額601萬8,000元」。
  ㈡本件爭點：
    ⒈林宏暘等4人依侵權行為損害賠償、不當得利、繼承之法律
      關係請求林碧珍返還所提領如附表一、二、三、四所示之
      款項，並請求分割，有無理由？
    ⒉林碧珍主張時效抗辯有無理由？
五、得心證之理由：
  ㈠關於林碧珍提領附表一所示存款部分：
　　⒈編號1～15林碧珍於林○○惠死亡前提領部分：
      ⑴林碧珍雖辯稱附表一臺中商銀南陽分行A帳戶為其借用林
        ○○惠名義而開戶使用，作為伊個人或喜來登公司向廠商
        收受貨款之經商帳戶，故附表一臺中商銀南陽分行A帳
        戶內之所有交易，為伊自有資金或往來廠商匯款之收入
        與支出等語。惟查：
　　　　①依照林碧珍所提出於林○○惠生前以其名義或其經營之
          喜來登公司名義存入上開臺中商銀南陽分行A帳戶之
          款項明細（即附表五編號41～184、附表六編號112～38
          6）及臺中商銀南陽分行A帳戶存摺明細（見原審卷一
          第183～259頁），雖可知林碧珍或其經營之喜來登公
          司確有使用臺中商銀南陽分行A帳戶，然相關交易日
          期均係103年10月份以前，且於103年10月20日之時點
          ，臺中商銀南陽分行A帳戶之存款餘額僅剩1,888 元(
          參原審卷一第258頁)，足認林碧珍所指存入臺中商銀
          南陽分行A帳戶的款項，於103年10月20日前均已提領
          完畢。而本件林宏暘等4人所主張林碧珍提領附表一
          所示款項之期間係在103年11月3日至同年28日之間，
          自與林碧珍所指如附表五編號41～184、附表六編號11
          2～386所示之交易款項無關。
　　　　②由臺中商銀南陽分行A帳戶之交易明細可知，該帳戶亦
          有由林依潔、林○○惠存入之款項（見原審卷一第296
          、297、302、304、321、323頁），顯然臺中商銀南
          陽分行A帳戶，除供林碧珍或其經營之喜來登公司使
          用外，林○○惠自身亦有使用，實難認臺中商銀南陽分
          行A帳戶之存款均為林碧珍或喜來登公司所有。
　　　⑵上開帳戶於103年10月20日之存款餘額僅1,888 元，已如
        前述。而依照臺中商銀南陽分行A帳戶存摺內頁之往來
        明細（見原審卷一第258頁），可知幸福人壽於103年10
        月31日曾匯入198萬0,238元之保單解約金；安聯人壽曾
        於103年11月3日匯入368萬0,168 元之保單解約金。林
        碧珍固抗辯前揭2筆保單均為伊以林○○惠名義購買等語
        ，惟查：
　　　　①證人即臺中商銀南陽分行員工羅○惠於另案檢察官偵訊
          時證稱：於79年迄今均是臺中商銀豐原南陽分行員工
          ，負責業務包括為臺中商銀保險經紀人招攬保險。所
          提示幸福人壽保單號碼0000000000號、0000000000號
          及安聯人壽保單號碼PL00000000號、PL00000000號等
          4 張保單解約均是林○○惠來找我辦理解約，是林○○惠
          主動表示要解約，並非林碧珍來辦理解約。而解約原
          因我不清楚。保單解約須要保人即林○○惠本人才能辦
          理，解約申請書上林○○惠簽名都是林○○惠本人所簽，
          也是林○○惠指定將解約款項電匯至臺中商銀南陽分行
          A帳戶內等語（見原審卷二第20頁之臺灣臺中地方檢
          察署106年度偵續字第98、99號不起訴處分書）。可
          知，上開幸福人壽及安聯人壽之保險契約係由林○○惠
          自行解約，解約金亦由林○○惠指定匯入臺中商銀南陽
          分行A帳戶，難認與林碧珍有關。
　　　　②參以林碧珍於原法院105年度重訴字第709號案件審理
          時亦未爭執上開保單之受益人實為林鍵澤、林依潔、
          林宏暘等人（見原審卷一第35頁民事判決書），倘上
          開保單實際屬林碧珍出資繳納保費，何以受益人非約
          定為林碧珍。綜合上開情狀，堪認上開幸福人壽及安
          聯人壽保單確為林○○惠所投保，故前揭2筆保單解約
          金應係林○○惠所有。
　　　⑶至於林碧珍另抗辯臺中商銀南陽分行A帳戶於103年11月1
        1日匯入200萬元，為林碧珍以其子陳○恆名義匯款存入
        部分，經查：
　　　　①林碧珍主張之事實，有臺中商銀南陽分行A帳戶之交易
          明細（見原審卷一第259頁)、原法院105年度重訴字
          第709號107年3月13日、107年1月30日言詞辯論筆錄
          影本可佐(原審卷二第27、31頁），且為兩造所不爭
          執。
　　　　②又林鍵澤、林淳銨、林依潔等人於上開105年度重訴字
          第709號事件審理中表示：103年11月11日之匯款是要
          作假買賣，林碧珍這兩百萬在被繼承人過世前就陸續
          領出等語（見原審卷二第31頁之上開事件言詞辯論筆
          錄）。可知林碧珍匯入之200萬元並非要贈與給林○○
          惠，而是因某些原因暫時匯入，故林碧珍於103 年11
          月11日後所提領之款項，其中200 萬元應屬林碧珍所
          有，並無侵權行為或不當得利之情形。
　　　⑷基上，林○○惠固曾提供臺中商銀南陽分行A帳戶供林碧珍
        個人或其所經營之喜來登公司與往來廠商間交易之使用
        ，但林碧珍所指存入臺中商銀南陽分行A帳戶之金錢，
        於103年10月20日前均已提領。而林碧珍所提領附表一
        編號1～15所示款項之期間係在103年11月3日之後，而自
        103年10月20日之後迄103年11月3日之前所匯入之幸福
        人壽及安聯人壽保險解約金亦屬林○○惠所有，故林碧珍
        於附表一編號1～15所示時間所提領款項，除林碧珍於10
        3年11月11日以其子陳○恆匯入之200 萬元外，其餘款項
        均為林○○惠所有。此外，林碧珍就林○○惠有授權或同意
        伊提領存款之事實，並未舉證證明，則林碧珍利用其保
        管系爭臺中商銀南陽分行A帳戶存摺、印章之便，提領
        該等款項難認具法律上之原因，並因此致林○○惠受有損
        害，林○○惠對林碧珍自有返還不當得利之債權存在。
　　　⑸按繼承人自繼承開始時，承受被繼承人財產上之一切權
        利、義務；繼承人有數人時，在分割遺產前，各繼承人
        對遺產全部為公同共有，民法第1148條第1項、1151條
        分別定有明文。本件林○○惠對林碧珍之不當得利返還債
        權，於林○○惠死亡後，應由全體繼承人繼承，並為公同
        共有，則林宏暘等4人依上開規定，請求林碧珍返還不
        當得利5,662,294 元（計算式：7,662,294－2,000,000＝
        5,662,294）及自訴之追加狀送達翌日即109年3月7日(
        原審卷一第125頁)起至清償日止，按年息5%計算之利息
        予全體繼承人即兩造公同共有，即屬有據。
　　⒉編號16～17林碧珍於林○○惠死亡後提領部分：　　
　　　⑴林碧珍於林○○惠死亡後之103年12月8日，有自臺中商銀
        南陽分行A帳戶提領58萬2,380元等情，有臺中商銀108
        年11月6日中業執字第0000000000號函暨附件可佐（見
        原審卷一第383頁），且為兩造所不爭執，堪以認定。
        林碧珍雖辯稱該帳戶內之款項為其所有，然依臺中商銀
        107年7月18日中業執字第0000000000號函覆：「本行南
        陽分行帳號000000000000於103年12月5日交易金額新臺
        幣58萬2,380 元為基金贖回收入，該基金於103.3.25由
        林○○惠申購，另於103年10月21日以書面贖回」等語（
        見原審卷一第379頁），可知上開臺中商銀南陽分行A帳
        戶103年12月5日存入之基金贖回款，為林○○惠所有。
　　　⑵林碧珍於林○○惠死亡後之105年7月6日，另自臺中商銀南
        陽分行A帳戶提領761元，亦為兩造所不爭執。又依臺中
        商銀行108年11月6日中業執字第0000000000號函暨附件
        ，表示：林○○惠所示美金帳戶美金1.36元，於105年7月
        6日轉入系爭臺中商銀南陽分行A帳戶等語（見原審卷一
        第381、384 頁），可見該761元亦為林○○惠所有。
　　　⑶按繼承人自繼承開始時，承受被繼承人財產上之一切權
        利、義務，已如前述。則林○○惠死亡後，臺中商銀南陽
        分行A帳戶內之存款自為全體繼承人公同共有。林碧珍
        擅自提領帳戶內之存款，顯無法律上之原因，並致全體
        繼承人受有損害，林宏暘等4人自得依不當得利之規定
        ，請求林碧珍返還。從而林宏暘等4人請求林碧珍返還
        不當得利58萬3,141元（計算式：582,380＋761＝583,141
        ）及自109年3月7日起至清償日止，按年息5%計算之利
        息予全體繼承人即兩造公同共有，即屬有據。
　㈡關於林碧珍提領潭子農會帳戶如附表二所示款項部分：
　　⒈潭子農會帳戶之存摺、印章雖係由林○○惠自行保管，並未
      由林碧珍代為保管，此為兩造所不爭執。惟參照林淳銨、
      林依潔於本院107年度重上字第114 號事件準備程序時表
      示：我母親（指林○○惠，下同）有時與對造（指林碧珍，
      下同）同住，有時去與我大哥同住，大部分是與對造同住
      。自100年我父親過世後到我母親過世間，都是如此等語
      （見原審卷二第77～78頁之上開事件準備程序筆錄）。可
      知林○○惠於過世前，常會與林碧珍同住，由林碧珍照顧，
      其因此有機會取得林○○惠所保管之潭子農會存摺及印章，
      並未違反常理。
　　⒉林碧珍固辯稱，附表二之款項，係林○○惠委託伊提領，相
      關款項係用於支付林○○惠之癌症標靶藥物、其他醫療費及
      生活之所需等語。惟林碧珍對於所主張之金錢流向，並未
      提出相關憑證供比對查核。且林碧珍於原法院105年重訴
      字第709號事件審理時，先否認有提領潭子農會帳戶之存
      款(原審卷一第348頁) ；經法院調取提款單(原審卷一第3
      52～354頁) ，證實提款單為林碧珍筆跡後，又改稱：相關
      款項是父親林○光提領，因父親有老花眼，所以才幫父親
      填寫提款單等語(原審卷二第28頁)；惟林○光早於100年9
      月14日即死亡，而上開款項提領之時間為103年8月至11月
      間，嗣於本件審理時再改稱是母親林○○惠交待提領等語，
      前後說詞不一，且與事實矛盾。倘若確為林○○惠委託伊代
      領，何需刻意隱瞞實情。足證，林碧珍辯稱，附表二之款
      項，係林○○惠委託伊提領，相關款項係用於支付林○○惠之
      癌症標靶藥物、其他醫療費及生活之所需一情，並非事實
      ，不足採信。
　　⒊基上，林碧珍擅自提領林○○惠如附表二所示潭子農會帳戶
      內之存款104萬元，為無法律上之原因，並致林○○惠受有
      損害，林○○惠對林碧珍即取得不當得利返還之債權，此權
      利於林○○惠死亡後，應由全體繼承人公同共有。參照前開
      ㈠⒈⑸之說明，林宏暘等4人請求林碧珍返還不當得利104萬
      元及法定遲延利息予兩造公同共有，即屬有據。
　㈢關於林碧珍提領如附表三所示渣打銀行豐原分行帳戶存款部
    分：
　　林碧珍固主張附表三渣打銀行豐原分行帳戶亦為林○○惠借供
    伊購買基金使用之帳戶，該帳戶所存入之資金，係來自林碧
    珍個人或喜來登公司等語。惟查：
　　⒈依林碧珍所提出渣打銀行豐原分行帳戶之存摺交易明細（
      見原審卷一第265～271頁），可知渣打銀行豐原分行帳戶
      於102年6月21日存款餘額僅剩224元。是林碧珍所指於97
      年8月21日至99年12月6日存入之款項（見原審卷一第261～
      262頁第14行），於102年6月21日前應均已提領完畢。而
      本件林宏暘等4人所主張林碧珍提領附表三所示款項期間
      是在103年6月26日至103年11月5日間，自與林碧珍所指上
      開存入之款項無關。
　　⒉依渣打銀行豐原分行帳戶之存摺交易明細，可知於102年6 
      月21日以後該帳戶存入款項均來自「外匯00000000000000
      」(即渣打銀行文心分行帳戶)。而渣打銀行豐原分行110
      年3月25日以渣打商銀豐原字第0000000000號函覆表示：
      「一、外匯00000000000000為客戶林○○惠本人在渣打銀行
      的外幣帳號，存入款項為換匯交易（外幣換台幣）。二、
      上述日期之換匯交易金額來源基金贖回款。三、為林○○惠
      本人之基金贖回款。四、為林○○惠本人申購之基金贖回款
      」等語（見原審卷二第105頁），可見系爭渣打銀行豐原
      分行帳戶從「外匯00000000000000」存入款項，應為林○○
      惠所有。
　　⒊林碧珍固抗辯：林○○惠上開渣打銀行文心分行帳號0000000
      000000 外匯活期存款，其資金係由喜來登公司於98年1月
      20日匯入78萬元，及伊其他資金400萬元匯入後，再轉到
      林○○惠渣打銀行豐原分行帳戶等語（見原審卷二第114、1
      42 頁）。然查：
　　　⑴林碧珍所指於98年1月20日之存款78萬元，係於98年1月2
        0日由訴外人即兩造父親林○光之臺中商銀南陽分行帳戶
        提領後，並於同日由林依潔(實際係林碧珍辦理)以喜來
        登公司名義直接匯入渣打銀行豐原分行帳戶，有渣打銀
        行106年5月12日渣打商銀字第0000000000號函、臺中商
        銀南陽分行106年7月3日中南陽字第0000000000號函暨
        所附之存摺存款取款憑條、國內匯款申請書暨代收入傳
        票影本可佐（見原審卷二第156～160頁），復為兩造所
        不爭執，足見該78萬元係來自林○光，並非林碧珍所有
        。且該筆款項係直接存入渣打銀行豐原分行帳戶，並非
        存入渣打銀行文心分行帳戶後，再轉入渣打銀行豐原分
        行帳戶，林碧珍此部分之抗辯，即無足採。
　　　⑵林碧珍所指98年2月23日之400萬元部分，該筆400萬元係
        以林依潔名義，代理林○○惠自林○○惠之安泰銀行帳戶直
        接匯入渣打銀行豐原分行帳戶，此有上開渣打銀行函、
        安泰銀行106年7月24日安泰銀作服存押字第0000000000
        號函及所附匯款傳票影本可證（見原審卷二第159～162
        頁），亦為兩造所不爭執，可見該400萬元來自林○○惠
        自己，並非林碧珍。且該筆款項係直接存入渣打銀行豐
        原分行帳戶，並非存入渣打銀行文心分行帳戶後，再轉
        入渣打銀行豐原分行帳戶，林碧珍此部分之抗辯，亦無
        足採。
　　　⑶準此，林碧珍抗辯被繼承人林○○惠渣打銀行文心分行帳
        戶存款為伊所有，且林○○惠渣打銀行豐原分行帳戶存款
        係來自渣打銀行文心分行一節，要難採信。
　　⒋基上，林碧珍擅自提領林○○惠如附表三所示渣打銀行豐原
      分行帳戶內之存款384萬8,000元，為無法律上之原因，並
      致林○○惠受有損害，林○○惠對林碧珍即取得不當得利返還
      之債權，此權利於林○○惠死亡後，由全體繼承人公同共有
      。參照前開㈠⒈⑸之說明，林宏暘等4人請求林碧珍返還不當
      得利384萬8,000元及法定遲延利息予兩造公同共有，即屬
      有據。
　㈣關於林碧珍提領如附表四所示帳戶存款部分：
    ⒈就附表四之㈠、㈡臺中商銀南陽分行B、C帳戶部分：
　　　⑴林碧珍於林○○惠死亡後有提領林○○惠如附表四之㈠、㈡所
        示帳戶存款乙節，有取款憑條及臺中商業銀行其他交易
        憑證在卷可稽(原審卷一第386、387頁)，復為兩造所不
        爭執。林碧珍固抗辯：林○○惠之臺中商銀南陽分行B、C
        帳戶係借供伊個人及喜來登公司使用等語，惟依附表五
        、六所示，林碧珍個人或喜來登公司所使用之林○○惠帳
        戶，分別是臺中商銀潭子分行帳戶、及臺中商銀南陽分
        行A帳戶(參不爭執事項第⒋、⒌點)，均非系爭林○○惠之
        臺中商銀南陽分行B、C帳戶，自無從證明林○○惠之臺中
        商銀南陽分行B、C帳戶之存款為林碧珍所有。
　　　⑵林○○惠死亡後，臺中商銀南陽分行B、C帳戶內之存款應
        為全體繼承人公同共有。林碧珍擅自提領帳戶內之存款
        ，顯無法律上之原因，並致全體繼承人受有損害，林宏
        暘等4人自得依不當得利之規定，請求林碧珍返還。參
        照前開㈠⒉⑶之說明，林宏暘等4人請求林碧珍返還不當得
        利各60萬5,816元、13萬4,805元，及法定遲延利息予全
        體繼承人即兩造公同共有，即屬有據。
　　⒉就附表四之㈢渣打銀行文心分行帳戶部分：　　
　　　⑴林碧珍於林○○惠死亡後有提領林○○惠附表四之㈢所示帳戶
        存款乙節，為兩造不爭執。林碧珍雖抗辯：被繼承人林
        ○○惠渣打銀行文心分行帳戶之外匯活期存款，其資金係
        由喜來登公司先於98年1月20日匯入78萬元及伊其他資
        金400 萬元匯入等語。然依上開㈢⒊⑴⑵所述，系爭78萬元
        及400萬元係分別來自林○光臺中商銀銀南陽分行帳戶，
        及林○○惠自己安泰銀行之帳戶，並非林碧珍或喜來登公
        司之資金，且上開二筆款項係匯入林○○惠渣打銀行豐原
        分行帳戶，並非渣打銀行文心分行帳戶，難認林碧珍提
        領附表四之㈢款項是屬林碧珍所有。
　　　⑵此外，渣打銀行文心分行帳戶係林○○惠本人在渣打銀行
        的外幣帳號，存入款項為換匯交易，換匯交易金額來源
        為林○○惠本人之基金贖回款，已如前述，益證渣打銀行
        文心分行帳戶內之存款，與林碧珍或喜來登公司無關。
        　　　　
　　　⑶林○○惠死亡後，渣打銀行文心分行帳戶內之存款應為全
        體繼承人公同共有。林碧珍擅自提領該帳戶內之澳大利
        亞幣380.79元、美金204.44元（合計新臺幣1萬5,891元
        ），顯無法律上之原因，並致全體繼承人受有損害，林
        宏暘等4人自得依不當得利之規定，請求林碧珍返還。
        參照前開㈠⒉⑶之說明，林宏暘等4人請求林碧珍返還不當
        得利各1萬5,891元及法定遲延利息予全體繼承人即兩造
        公同共有，亦屬有據。
　㈤林宏暘等4人之請求權，尚未罹於消滅時效：
　　按請求權，因15年間不行使而消滅；消滅時效，自請求權可
    行使時起算，民法第125條前段、第128條前段分別定有明文
    。又不當得利返還請求權之消滅時效，應自不當得利成立要
    件具備即財貨發生損益變動（一方受利益致他方受損害），
    而無法律上原因時起算（最高法院106年度台上字第1162號
    判決意旨參照）。本件林宏暘等4人之不當得利返還請求權
    ，或繼承自林○○惠(林碧珍於林○○惠生前提領部分)、或基於
    本身之權利受損(林碧珍於林○○惠死亡後提領部分)，惟財貨
    發生損益變動之時間均為103年8月2日至105年7月11日之間(
    參附表一～四之提領時間)，林宏暘等4人於108年8月5日提起
    本件訴訟(參原審卷一第17頁起訴狀收狀章日期)，並未罹於
    民法第125 條規定之15年消滅時效甚明。
　㈥從而，林宏暘等4人依據不當得利之法律關係及繼承之公同共
    有權利，請求林碧珍將其提領林○○惠名下帳戶如附表一～四
    所示款項共計1,188萬9,947元（計算式：5,662,294＋583,14
    1＋1,040,000＋3,848,000＋605,816＋134,805＋15,891＝11,889,
    947），及自109年3月7起至清償日止，按年息5%計算之利息
    ，返還予兩造公同共有，自屬有據，逾此範圍之請求，則無
    理由。
　㈦本院已依不當得利之規定判決林宏暘等4人勝訴，則就伊等依
    侵權行為所為之主張無庸再予審究，附此敘明。
　㈧林宏暘等4人請求按應繼分各5分之1比例，分割兩造公同共有
    對林碧珍之1,188萬9,947元及前揭法定遲延利息之不當得利
    債權，為有理由：
　　⒈按繼承人有數人時，在分割遺產前，各繼承人對於遺產全
      部為公同共有；繼承人得隨時請求分割遺產，但法律另有
      規定或契約另有訂定者，不在此限，民法第1151條、第11
      64條定有明文。又共有人得隨時請求分割共有物，此一規
      定，於所有權以外之財產權，由數人共有或公同共有者準
      用之，民法第823條第1項前段、第831條亦有明定。
　　⒉本件兩造公同共有之「對林碧珍之1,188萬9,947元及法定
      遲延利息不當得利債權」，無法協議分割，而該財產並無
      不能分割之情形，且無證據顯示兩造彼此訂有不分割遺產
      之協議，則林宏暘等4人本於繼承人之地位，依照上開規
      定，請求裁判分割兩造公同共有之債權，自屬有據。
　　⒊另按公同共有物分割之方法，除法律另有規定外，應準用
      關於共有物分割之規定，即依共有人協定之方法行之；分
      割之方法，不能協定決定者，法院得因任何共有人之聲請
      ，命以原物分配於各共有人；或變賣共有物以價金分配於
      各共有人；或以原物為分配時，如共有人中，有不能按其
      應有部分受分配者，得以價金補償之，民法第830條第2 
      項、第824第1項、第2項分別定有明文。爰審酌上開不當
      得利債權性質可分，按兩造應繼分比例各5分之1分配，亦
      符合公平。則林宏暘等4人請求按兩造應繼分各5分之1之
      方法分割，亦應准許。
六、綜上所述，林宏暘等4人本於不當得利、繼承之法律關係及
    分割共有物之規定，請求林碧珍給付1,188萬9,947元，及自
    109年3月7日起至清償日止，按年息5%計算之利息予兩造公
    同共有，並按兩造每人應繼分各5分之1之比例分割，為有理
    由，應予准許，逾此範圍之請求，則無理由，應予駁回。
    上開應准許之部分，原審就其中林碧珍應給付104萬元本息
    予兩造公同共有，為林宏暘等4人敗訴之判決，尚有未合，
    林宏暘等4人指摘原判決此部分不當，求為廢棄，為有理由
    ，爰由本院改判如主文第二、三項所示。至於上開其餘應准
    許之部分，原審為林宏暘等4人勝訴之判決，並分別諭知兩
    造供擔保後，得免假執行；及不應准許部分，原審判決為林
    宏暘等4人敗訴之諭知，並駁回其此部分假執行之聲請，均
    無不合，林碧珍之上訴、林宏暘等4人之其餘上訴，均無理
    由，應予駁回。又本判決所命給付部分，兩造均陳明願供擔
    保宣告准免假執行，經核均無不合，爰分別酌定相當擔保金
    額准許之。
七、本件事證已臻明確，兩造其餘之攻擊或防禦方法及所用之證
    據，經本院斟酌後，認為均不足以影響本判決之結果，爰不
    逐一論列，併此敘明。
八、據上論結，林宏暘等4人之上訴為一部有理由，一部無理由
    ，林碧珍之上訴為無理由，爰判決如主文。
中　　華　　民　　國　　111 　 年　　4　　月　　26　　日
　　　　          家事法庭     審判長法　官 王　銘
　　　　　　　　　　　　　　         法　官 唐敏寶
　　　　　　　　　　　　　　　       法　官 高英賓
正本係照原本作成。
如不服本判決，應於收受送達後二十日內向本院提出上訴書狀，
其未表明上訴理由者，應於提出上訴後二十日內向本院補提理由
書狀（均須按他造當事人之人數附繕本）。
因疫情而遲誤不變期間，得向法院聲請回復原狀。
上訴時應提出委任律師或具有律師資格之人之委任狀；委任有律
師資格者，另應附具律師資格證書及釋明委任人與受任人有民事
訴訟法第四百六十六條之一第一項但書或第二項所定關係之釋明
文書影本。如委任律師提起上訴者，應一併繳納上訴裁判費。

                                    書記官 吳伊婷　　　　　　　　　　　　　　　　　
中　　華　　民　　國　　111 　年　 4　　月　　26　  日　
　　
附表一：林碧珍提領被繼承人林○○惠臺中商業銀行南陽分行帳
        號000000000000號帳戶(A帳戶)存款之情形：
編號  提領日期  提領金額 （新臺幣） 提領方式         備  註  1 103.11.03   480,000元 現金提領 被繼承人林○○惠死亡前  2 103.11.04   450,000元 現金提領 同上  3 103.11.05   450,000元 現金提領 同上  4 103.11.11   450,000元 轉帳 同上  5 103.11.12   450,000元 現金提領 同上  6 103.11.14   450,000元 現金提領 同上  7 103.11.17 1,727,565元 轉帳 同上  8 103.11.19   450,000元 現金提領 同上  9 103.11.21   450,000元 現金提領 同上 10 103.11.24   450,000元 現金提領 同上 11 103.11.25   450,000元 現金提領 同上 12 103.11.26    85,000元 轉帳 同上 13 103.11.26   450,000元 現金提領 同上 14 103.11.27   450,000元 現金提領 同上 15 103.11.28   419,729元 現金提領 同上    小   計       7,662,294元   16 103.12.08   582,380元 現金提領 被繼承人林○○惠死亡後 17 105.07.06       761元 現金提領 同上    小    計    583,141元      合    計   8,245,435元   

附表二：林碧珍提領被繼承人林○○惠潭子農會帳號0000000000
        0000號帳戶內存款情形：
編號  提領日期 提領金額 (新臺幣) 提領方式        備   註  1 103.08.12   300,000元 現金提領 被繼承人林○○惠死亡前  2 103.11.11   450,000元 現金提領 同上  3 103.11.12   290,000元 現金提領 同上   合    計   1,040,000元   

附表三：林碧珍提領被繼承人林○○惠渣打銀行豐原分行帳號00
&ZZZZ; &ZZZZ; &ZZZZ; &ZZZZ; 000000000000號帳戶存款情形：
編號  提領日期 提領金額 (新臺幣) 提領方式        備    註  1 103.06.26    90,000元 語音轉帳 被繼承人林○○惠死亡前  2 103.07.22   250,000元 語音轉帳 同上  3 103.08.19   300,000元 語音轉帳 同上  4 103.08.21   320,000元 語音轉帳 同上  5 103.08.25   360,000元 語音轉帳 同上  6 103.09.12   400,000元 語音轉帳 同上  7 103.10.02   380,000元 語音轉帳 同上  8 103.10.27   320,000元 現金提領 同上  9 103.10.29   400,000元 現金提領 同上 10 103.10.30   350,000元 現金提領 同上 11 103.11.04   450,000元 現金提領 同上 12 103.11.05   228,000元 現金提領 同上   合     計  3,848,000元   

附表四：
㈠：林碧珍提領被繼承人林○○惠臺中商業銀行南陽分行帳號
&ZZZZ; &ZZZZ; 000000000000號帳戶(B帳戶)存款之情形：
編號 提領日期  提領金額  (新臺幣)     提領方式        備   註  1 105.07.11  605,816元 現金提領，轉入喜來登實業有限公司 被繼承人林○○惠 死亡後 
㈡：林碧珍提領被繼承人林○○惠臺中商業銀行南陽分行帳號
&ZZZZ; &ZZZZ; 00000000000號帳戶(C帳戶)存款之情形：
編號 提領日期        提領金額     提領方式      備   註  1 104.12.01     美金：4,128.3元 合新臺幣：134,805元  現金提領，轉入新光人壽保險公司 被繼承人林○○惠 死亡後 
㈢：林碧珍提領被繼承人林○○惠渣打銀行文心分行帳號000000
　　00000000號帳戶存款之情形：
編號 提領日期       提領金額 提領方式      備   註  1 105.04.08     澳幣：380.79元 　　美金：204.44元 合新臺幣：15,891元  現金提領 被繼承人林○○惠 死亡後 

附表五：林碧珍個人使用臺中商業銀行帳戶之情形
註：❶編號1至40係存入臺中商業銀行潭子分行帳號000-00-0000
      000帳戶。
    ❷編號41至184係存入臺中商銀南陽分行A帳戶。
編號  日    期 摘要   存入金額   (新臺幣)     備      註  1 96.06.23 票據     25,000元 第三人償還債務，票號000000000  2 96.07.13 票據     25,000元 第三人償還債務，票號00000000  3 96.07.18 票據    120,000元 第三人償還債務，票號00000000  4 96.09.10 票據     27,000元 第三人償還債務，票號000000000  5 96.09.12 票據      3,711元 第三人償還債務，票號000000000  6 96.09.26 現金     30,000元 林碧珍現金存入  7 96.10.11 票據     27,000元 第三人償還債務，票號000000000  8 96.11.06 票據    800,000元 第三人償還債務，票號000000000  9 96.11.30 票據    284,500元 第三人償還債務，票號000000000  10 96.12.10 票據     27,000元 第三人償還債務，票號000000000  11 96.12.17 現金    100,000元 第三人償還債務，現金存入  12 96.12.31 票據    384,600元 第三人償還債務，票號000000000  13 96.12.31 票據    321,500元 第三人償還債務，票號000000000  14 97.01.02 現金    450,000元 林碧珍現金存入  15 97.01.10 票據     27,000元 第三人償還債務，票號000000000  16 97.03.18 現金    120,000元 第三人償還債務，現金存入  17 97.04.10 票據     27,000元 第三人償還被告債務，票號000000000  18 97.05.12 票據     27,000元 第三人償還債務，票號000000000  19 97.07.17 票據    600,000元 第三人償還債務，票號00000000  20 97.07.22 現金     15,500元 太平洋房屋退還( 匯款) 違約金  21 97.08.11 票據     26,000元 第三人給付租金，票號000000000  22 97.08.12 現金    150,000元 第三人償還債務，現金存入  23 97.08.25 現金    420,000元 第三人償還債務，現金存入  24 97.09.10 票據     26,000元 第三人給付租金，票號000000000  25 97.09.24 票據    200,000元 第三人償還債務，票號000000000  26 97.10.13 票據     26,000元 第三人給付租金，票號000000000  27 97.11.03 票據      1,365元 第三人給付佣金，票號000000000  28 97.11.03 票據      1,366元 第三人給付佣金，票號000000000  29 97.11.04 票據    250,000元 第三人償還債務，票號000000000  30 97.11.10 票據     26,000元 第三人給付租金，票號000000000  31 97.12.10 票據     26,000元 第三人給付租金，票號000000000  32 98.01.10 票據      3,000元 第三人償還債務，票號000000000  33 98.01.15 票據     61,926元 第三人償還債務，票號000000000  34 98.01.15 票據     26,000元 第三人給付租金，票號000000000  35 98.01.23 票據    400,000元 第三人償還債務，票號000000000  36 98.02.02 票據    180,000元 第三人償還債務，票號000000000  37 98.02.03 現金  1,203,501元 第三人償還債務，現金轉入  38 98.02.04 票據     80,000元 第三人償還債務，票號000000000  39 98.02.19 票據    150,000元 第三人償還債務，票號000000000  40 98.03.02 票據      3,000元 第三人償還債務，票號000000000  41 98.03.10 票據     26,000元 第三人給付租金，票號000000000  42 98.03.12 票據      2,500元 第三人償還債務，票號000000000  43 98.03.23 票據    150,000元 第三人償還債務，票號000000000  44 98.03.23 現金    400,000元 第三人償還債務，現金存入  45 98.03.25 票據     20,000元 第三人給付租金，票號000000000  46 98.04.06 票據     20,000元 第三人給付租金，票號000000000  47 98.04.07 票據      1,600元 第三人償還債務，票號000000000  48 98.04.07 票據      9,750元 第三人償還債務，票號000000000  49 98.04.15 票據     13,000元 第三人償還債務，票號000000000  50 98.04.22 票據    150,000元 第三人償還債務，票號000000000  51 98.04.30 票據     17,000元 第三人償還債務，票號000000000  52 98.04.30 票據     38,000元 第三人償還債務，票號000000000  53 98.04.30 票據      1,175元 第三人償還債務，票號000000000  54 98.05.05 票據     20,000元 第三人給付租金，票號000000000  55 98.06.05 票據     20,000元 第三人給付租金，票號000000000  56 98.07.06 票據     20,000元 第三人給付租金，票號000000000  57 98.08.06 現金  1,000,000元 林碧珍入，匯入帳號000000第一銀行  58 98.08.24 票據    200,000元 第三人償還債務，票號000000000  59 98.08.31 票據     12,500元 第三人償還債務，票號000000000  60 98.08.31 現金    153,564元 第三人償還債務，現金轉入  61 98.10.29 票據    400,000元 第三人償還債務，票號000000000  62 98.11.02 票據     86,961元 第三人償還債務，票號000000000  63 98.11.13 現金  1,000,000元 第三人償還債務，現金轉入  64 98.11.26 票據    140,000元 林碧珍臨櫃存入現金  65 98.11.27 票據     19,200元 第三人給付互助會款，票號000000000  66 98.11.27 票據    100,000元 第三人給付互助會款，票號000000000  67 98.11.27 票據     28,400元 第三人給付互助會款，票號000000000  68 98.11.30 票據    165,000元 林宏暘償還債務，票號000000000  69 98.12.04 現金  1,018,586元 贖回景順中國基金  70 99.01.11 現金  1,059,695元 贖回T韓國基金  71 99.01.11 現金    516,097元 贖回金磚四國基金  72 99.03.16 現金  1,054,064元 贖回友邦印度基金  73 99.04.13 現金    525,040元 贖回T 金磚四國基金  74 99.04.19 現金  1,045,175元 贖回JF天然基金  75 99.07.22 票據        282元 第三人清償債務，票號000000000  76 99.07.22 票據        670元 第三人清償債務，票號000000000  77 99.07.22 票據      3,213元 第三人清償債務，票號000000000  78 99.07.22 票據      1,617元 第三人清償債務，票號000000000  79 99.07.22 票據        213元 第三人清償債務，票號000000000  80 99.07.22 票據        924元 第三人清償債務，票號000000000  81 99.07.22 票據      1,439元 第三人清償債務，票號000000000  82 99.07.22 票據        575元 第三人清償債務，票號000000000  83 99.07.22 票據        326元 第三人清償債務，票號000000000  84 99.07.22 票據      4,943元 第三人清償債務，票號000000000  85 99.07.22 票據        732元 第三人清償債務，票號000000000  86 99.07.22 票據        942元 第三人清償債務，票號000000000  87 99.08.13 現金     10,406元 贖回景順中國基金  88 99.09.10 現金    528,420元 贖回T 亞洲成長基金  89 99.09.14 現金    306,200元 贖回德信中國  90 99.10.26 現金    190,000元 第三人清償債務，現金匯入  91 100.01.03 票據     11,000元 第三人清償債務，現金匯入  92 100.01.05 票據    300,000元 第三人清償債務，票號000000000  93 100.01.05 票據      7,500元 第三人清償債務，票號000000000  94 100.01.20 票據    150,000元 第三人清償債務，票號000000000  95 100.01.27 現金    503,032元 贖回瑞銀俄羅斯基金  96 100.02.25 票據      8,998元 林碧珍國泰人壽，票號000000000  97 100.04.27 現金    540,000元 林碧珍臨櫃存入現金  98 100.05.04 票據      3,541元 第三人清償債務，票號000000000  99 100.05.04 票據        562元 第三人清償債務，票號000000000 100 100.05.04 票據      1,079元 第三人清償債務，票號000000000 101 100.05.09 現金    400,000元 林碧珍臨櫃存入現金 102 100.06.09 現金    100,000元 林碧珍臨櫃存入現金 103 100.07.18 現金    490,000元 林碧珍臨櫃存入現金( 賣屋價金) 104 100.08.10 票據    650,000元 第三人清償債務，票號000000000 105 100.08.10 票據     20,995元 喜來登公司客票，票號000000000 106 100.08.10 現金    700,000元 林碧珍臨櫃存入現金( 賣屋價金) 107 100.08.10 現金    100,000元 林碧珍臨櫃存入現金( 賣屋價金) 108 100.08.16 現金    620,000元 林碧珍臨櫃存入現金 109 100.09.30 現金     20,000元 第三人清償債務，現金轉入 110 100.10.07 現金    600,000元 林碧珍臨櫃存入現金( 賣屋價金) 111 100.10.28 現金     20,000元 第三人清償借款，現金轉入 112 100.11.29 現金     20,000元 第三人清償借款，現金轉入 113 100.12.29 現金     20,000元 第三人清償借款，現金轉入 114 101.01.06 票據      2,297元 第三人清償債務，票號000000000 115 101.01.06 票據        682元 第三人清償債務，票號000000000 116 101.01.06 票據      2,948元 第三人清償債務，票號000000000 117 101.01.06 票據      1,211元 第三人清償債務，票號000000000 118 101.01.06 票據      1,004元 第三人清償債務，票號000000000 119 101.01.06 票據      1,291元 第三人清償債務，票號000000000 120 101.01.06 票據      1,186元 第三人清償債務，票號000000000 121 101.01.06 票據      2,094元 第三人清償債務，票號000000000 122 101.01.06 票據        237元 第三人清償債務，票號000000000 123 101.01.31 現金     20,000元 第三人清償債務，現金轉入 124 101.02.01 票據      8,998元 國泰人壽回饋金，票號000000000 125 101.02.29 現金     20,000元 第三人清償借款，現金轉入 126 101.03.30 現金     20,000元 第三人清償借款，現金轉入 127 101.04.30 現金     20,000元 第三人清償借款，現金轉入 128 101.05.31 現金     20,000元 第三人清償借款，現金轉入 129 101.06.29 現金     20,000元 第三人清償借款，現金轉入 130 101.07.31 現金     20,000元 第三人清償借款，現金轉入 131 101.08.30 現金     20,000元 第三人清償借款，現金轉入 132 101.08.31 現金     60,000元 林碧珍臨櫃存入現金 133 101.09.04 票據      2,488元 第三人償還債務，票號00000000 134 101.09.04 票據      1,792元 第三人清償債務，票號000000000 135 101.09.04 票據      2,964元 第三人清償債務，票號000000000 136 101.09.04 票據      1,812元 第三人清償債務，票號000000000 137 101.09.04 票據      7,312元 第三人清償債務，票號000000000 138 101.09.04 票據      6,237元 第三人清償債務，票號000000000 139 101.09.04 票據      2,723元 第三人清償債務，票號000000000 140 101.09.04 票據      1,801元 第三人清償債務，票號000000000 141 101.09.04 票據      1,851元 第三人清償債務，票號000000000 142 101.09.04 票據      1,904元 第三人清償債務，票號000000000 143 101.09.27 現金    200,000元 第三人清償借款，現金轉入 144 101.10.31 現金    200,000元 第三人清償借款，現金轉入 145 101.11.30 現金     20,000元 第三人清償借款，現金轉入 146 101.12.03 現金    900,000元 現金轉入，林碧珍以林依潔名義匯入 147 101.12.04 現金    900,000元 現金轉入，林碧珍以林依潔名義匯入 148 101.12.28 現金     20,000元 第三人清償借款，現金轉入 149 102.01.25 票據      8,998元 林碧珍國泰年金，票號000000000 150 102.01.28 現金    529,380元 林碧珍買外匯基金解約，現金轉入 151 102.02.07 現金    100,000元 林碧珍臨櫃存入現金 152 102.03.25 票據      2,735元 第三人清償債務，票號000000000 153 102.03.25 票據      1,894元 第三人清償債務，票號000000000 154 102.03.25 票據      2,066元 第三人清償債務，票號000000000 155 102.03.25 票據      2,331元 第三人清償債務，票號000000000 156 102.03.25 票據        903元 第三人清償債務，票號000000000 157 102.03.25 票據      5,854元 第三人清償債務，票號000000000 158 102.03.25 票據      3,155元 第三人清償債務，票號000000000 159 102.03.25 票據      2,889元 第三人清償債務，票號000000000 160 102.04.29 現金    163,560元 林碧珍用林依潔名義現金轉入 161 102.05.17 現金  1,198,360元 林碧珍買外匯基金解約，現金轉入 162 102.05.21 現金  1,588,346元 林碧珍投資法商法國巴黎基金解約，現金轉入 163 102.12.12 現金    739,500元 賣外匯基金 164 102.12.17 票據      2,854元 第三人清償債務，票號000000000 165 102.12.17 票據      1,088元 第三人清償債務，票號000000000 166 102.12.17 票據      1,022元 第三人清償債務，票號000000000 167 102.12.17 票據      3,100元 第三人清償債務，票號000000000 168 102.12.17 票據      6,043元 第三人清償債務，票號000000000 169 102.12.17 票據      5,167元 第三人清償債務，票號000000000 170 102.12.17 票據      1,874元 第三人清償債務，票號000000000 171 102.12.17 票據      6,230元 第三人清償債務，票號000000000 172 102.12.17 票據      1,521元 第三人清償債務，票號000000000 173 102.12.17 票據      3,888元 第三人清償債務，票號000000000 174 103.10.01 票據      1,822元 第三人清償債務，票號000000000 175 103.10.01 票據      1,863元 第三人清償債務，票號000000000 176 103.10.01 票據      2,141元 第三人清償債務，票號000000000 177 103.10.01 票據      2,585元 第三人清償債務，票號000000000 178 103.10.01 票據      2,878元 第三人清償債務，票號000000000 179 103.10.01 票據      2,882元 第三人清償債務，票號000000000 180 103.10.01 票據      3,160元 第三人清償債務，票號000000000 181 103.10.01 票據      5,339元 第三人清償債務，票號000000000 182 103.10.01 票據      6,166元 第三人清償債務，票號000000000 183 103.10.01 票據    106,166元 第三人清償債務，票號000000000 184 103.12.05 現金    582,380元 林碧珍賣外匯基金     合          計   29,505,675元  

附表六：喜來登公司使用臺中商業銀行帳戶之情形
註：❶編號1至111係存入臺中商業銀行潭子分行帳號000-00-000
      0000帳戶
    ❷編號112至386係存入臺中商銀南陽分行A帳戶。
編號  日    期 摘要   存入金額   (新臺幣)     備      註  1 96.05.23 票據     54,000元 喜來登公司客票票號00000000  2 96.06.01 票據    114,230元 喜來登公司客票票號000000000  3 96.06.01 票據     88,230元 喜來登公司客票票號000000000  4 96.06.11 票據     23,181元 喜來登公司客票票號000000000  5 96.06.15 票據     22,780元 喜來登公司客票票號000000000  6 96.09.20 票據     54,630元 喜來登公司客票票號00000000  7 96.09.21 票據      7,500元 喜來登公司客票票號000000000  8 96.07.13 票據     12,600元 喜來登公司客票票號000000000  9 96.07.16 票據     55,260元 喜來登公司客票票號000000000  10 96.07.17 票據     74,880元 喜來登公司客票票號000000000  11 96.07.30 票據      7,939元 喜來登公司客票票號000000000  12 96.08.07 票據     28,728元 喜來登公司客票票號000000000  13 96.08.10 票據     32,650元 喜來登公司客票票號000000000  14 96.08.15 票據     45,000元 喜來登公司客票票號000000000  15 96.08.17 票據     33,000元 喜來登公司客票票號000000000  16 96.08.31 票據     50,469元 喜來登公司客票票號000000000  17 96.09.17 票據     24,000元 喜來登公司客票票號000000000  18 96.09.19 票據     15,000元 喜來登公司客票票號000000000  19 96.09.28 票據    153,000元 喜來登公司客票票號000000000  20 96.10.11 票據     74,489元 喜來登公司客票票號000000000  21 96.10.11 票據     11,115元 喜來登公司客票票號000000000  22 96.10.18 票據    400,000元 喜來登公司客票票號000000000  23 96.10.31 票據     90,775元 喜來登公司客票票號000000000  24 96.11.05 票據     67,200元 喜來登公司客票票號000000000  25 96.11.12 票據     19,100元 喜來登公司客票票號000000000  26 96.11.12 票據     17,192元 喜來登公司客票票號000000000  27 96.11.12 票據     27,000元 喜來登公司客票票號000000000  28 96.11.12 票據     21,336元 喜來登公司客票票號000000000  29 96.11.21 票據    192,000元 喜來登公司客票票號000000000  30 96.11.30 票據     34,502元 喜來登公司客票票號000000000  31 96.12.10 票據     23,200元 喜來登公司客票票號000000000  32 96.12.11 票據      8,732元 喜來登公司客票票號000000000  33 96.12.31 票據     17,854元 喜來登公司客票票號000000000  34 97.01.08 票據      4,513元 喜來登公司客票票號000000000  35 97.01.10 票據     34,400元 喜來登公司客票票號000000000  36 97.01.14 票據     23,300元 喜來登公司客票票號000000000  37 97.01.30 票據    116,000元 喜來登公司客票票號000000000  38 97.01.31 票據     71,449元 喜來登公司客票票號000000000  39 97.02.12 票據     74,308元 喜來登公司客票票號000000000  40 97.02.12 票據     33,321元 喜來登公司客票票號000000000  41 97.02.12 票據     27,000元 喜來登公司客票票號000000000  42 97.02.29 票據     63,844元 喜來登公司客票票號000000000  43 97.02.29 票據     60,552元 喜來登公司客票票號000000000  44 97.03.10 票據     27,000元 喜來登公司客票票號000000000  45 97.03.13 票據     12,711元 喜來登公司客票票號000000000  46 97.03.13 票據     20,760元 喜來登公司客票票號000000000  47 97.03.31 票據     41,344元 喜來登公司客票票號000000000  48 97.03.31 票據     60,800元 喜來登公司客票票號000000000  49 97.03.31 票據     30,000元 喜來登公司客票票號000000000  50 97.04.07 票據    116,023元 喜來登公司客票票號000000000  51 97.04.15 票據     71,200元 喜來登公司客票票號000000000  52 97.04.15 票據     18,929元 喜來登公司客票票號000000000  53 97.04.21 票據     20,480元 喜來登公司客票票號000000000  54 97.04.30 票據      5,283元 喜來登公司客票票號000000000  55 97.04.30 票據    110,830元 喜來登公司客票票號000000000  56 97.05.07 票據     83,308元 喜來登公司客票票號000000000  57 97.05.07 票據     49,978元 喜來登公司客票票號000000000  58 97.06.02 票據      2,185元 喜來登公司客票票號000000000  59 97.06.05 票據     98,487元 喜來登公司客票票號000000000  60 97.06.10 票據     35,900元 喜來登公司客票票號000000000  61 97.06.10 票據     27,000元 喜來登公司客票票號000000000  62 97.06.20 票據     27,820元 喜來登公司客票票號000000000  63 97.06.20 票據      2,000元 喜來登公司客票票號000000000  64 97.06.30 票據      6,858元 喜來登公司客票票號000000000  65 97.06.30 票據      6,600元 喜來登公司客票票號000000000  66 97.07.07 票據    199,892元 喜來登公司客票票號000000000  67 97.07.10 票據     26,000元 喜來登公司客票票號000000000  68 97.07.31 票據     73,452元 喜來登公司客票票號000000000  69 97.08.05 票據     26,537元 喜來登公司客票票號000000000  70 97.08.05 票據    174,945元 喜來登公司客票票號000000000  71 97.08.11 票據     42,800元 喜來登公司客票票號000000000  72 97.08.13 票據     43,618元 喜來登公司客票票號00000000  73 97.09.05 票據    119,384元 喜來登公司客票票號000000000  74 97.09.15 票據    149,387元 喜來登公司客票票號000000000  75 97.09.16 票據     71,000元 喜來登公司客票票號000000000  76 97.10.01 票據     65,584元 喜來登公司客票票號000000000  77 97.10.07 票據     59,724元 喜來登公司客票票號000000000  78 97.10.09 票據     71,070元 喜來登公司客票票號000000000  79 97.10.13 票據    123,950元 喜來登公司客票票號000000000  80 97.10.13 票據     38,842元 喜來登公司客票票號00000000  81 97.10.31 票據     97,831元 喜來登公司客票票號000000000  82 97.10.31 票據      8,213元 喜來登公司客票票號000000000  83 97.11.03 票據      3,150元 喜來登公司客票票號000000000  84 97.11.10 票據    224,383元 喜來登公司客票票號000000000  85 97.11.14 票據     67,313元 喜來登公司客票票號000000000  86 97.11.14 票據      2,705元 喜來登公司客票票號000000000  87 97.11.17 票據     23,620元 喜來登公司客票票號000000000  88 97.11.18 票據      6,720元 喜來登公司客票票號000000000  89 97.11.21 票據     27,805元 喜來登公司客票票號000000000  90 97.12.01 票據     44,025元 喜來登公司客票票號000000000  91 97.12.05 票據    140,385元 喜來登公司客票票號000000000  92 97.12.10 票據     55,900元 喜來登公司客票票號000000000  93 97.12.31 票據     63,558元 喜來登公司客票票號000000000  94 98.01.05 票據    124,930元 喜來登公司客票票號000000000  95 98.01.12 票據     72,189元 喜來登公司客票票號000000000  96 98.02.02 票據      3,000元 喜來登公司客票票號000000000  97 98.02.02 票據     30,560元 喜來登公司客票票號000000000  98 98.02.05 票據     35,018元 喜來登公司客票票號000000000  99 98.02.05 票據    197,631元 喜來登公司客票票號000000000 100 98.02.10 票據     28,600元 喜來登公司客票票號000000000 101 98.02.11 票據     37,309元 喜來登公司客票票號000000000 102 98.02.23 票據     43,187元 喜來登公司客票票號000000000 103 98.03.02 票據     18,614元 喜來登公司客票票號000000000 104 98.03.05 票據    165,056元 喜來登公司客票票號000000000 105 98.03.09 票據     63,641元 喜來登公司客票票號000000000 106 98.03.23 票據     19,950元 喜來登公司客票票號000000000 107 98.03.30 票據    103,635元 喜來登公司客票票號000000000 108 98.03.30 票據      4,977元 喜來登公司客票票號000000000 109 98.03.31 票據      1,087元 喜來登公司客票票號000000000 110 98.04.06 票據    160,965元 喜來登公司客票票號000000000 111 98.07.06 票據     47,181元 喜來登公司客票票號000000000 112 98.03.20 票據     11,585元 喜來登公司客票票號000000000 113 98.03.25 票據      9,600元 喜來登公司客票票號000000000 114 98.03.27 票據     89,494元 喜來登公司客票票號000000000 115 98.04.10 票據     51,400元 喜來登公司客票票號000000000 116 98.04.13 票據     45,704元 喜來登公司客票票號000000000 117 98.04.21 票據     20,000元 喜來登公司客票票號000000000 118 98.04.30 票據      3,650元 喜來登公司客票票號000000000 119 98.04.30 票據    103,330元 喜來登公司客票票號000000000 120 98.05.05 票據    166,000元 喜來登公司客票票號000000000 121 98.05.12 票據     92,955元 喜來登公司客票票號000000000 122 98.06.01 票據     57,742元 喜來登公司客票票號000000000 123 98.06.05 票據     74,943元 喜來登公司客票票號000000000 124 98.06.05 票據    180,126元 喜來登公司客票票號000000000 125 98.06.11 票據     62,098元 喜來登公司客票票號000000000 126 98.06.30 票據     20,244元 喜來登公司客票票號000000000 127 98.06.30 票據     16,758元 喜來登公司客票票號000000000 128 98.06.30 票據     30,825元 喜來登公司客票票號000000000 129 98.07.06 票據    197,594元 喜來登公司客票票號000000000 130 98.07.13 票據     42,716元 喜來登公司客票票號000000000 131 98.07.31 票據     57,645元 喜來登公司客票票號000000000 132 98.07.31 票據     22,200元 喜來登公司客票票號000000000 133 98.08.05 票據     20,000元 喜來登公司客票票號000000000 134 98.08.05 票據     16,288元 喜來登公司客票票號000000000 135 98.08.05 票據     63,134元 喜來登公司客票票號000000000 136 98.08.11 票據     30,771元 喜來登公司客票票號000000000 137 98.08.12 票據     79,564元 喜來登公司客票票號000000000 138 98.08.31 票據     20,958元 喜來登公司客票票號000000000 139 98.09.07 票據    123,512元 喜來登公司客票票號000000000 140 98.09.10 票據     21,600元 喜來登公司客票票號000000000 141 98.09.17 票據    400,000元 喜來登公司客票票號000000000 142 98.09.30 票據      5,027元 喜來登公司客票票號000000000 143 98.10.01 票據     17,125元 喜來登公司客票票號000000000 144 98.10.05 票據     57,388元 喜來登公司客票票號000000000 145 98.10.06 票據     31,335元 喜來登公司客票票號000000000 146 98.10.14 票據      6,160元 喜來登公司客票票號000000000 147 98.10.16 票據     27,800元 喜來登公司客票票號000000000 148 98.11.02 票據    100,000元 喜來登公司客票票號000000000 149 98.11.05 票據     16,225元 喜來登公司客票票號000000000 150 98.11.10 票據     37,000元 喜來登公司客票票號000000000 151 98.11.17 票據     28,500元 喜來登公司客票票號000000000 152 98.11.19 票據     35,835元 喜來登公司客票票號000000000 153 98.11.19 票據     90,798元 喜來登公司客票票號000000000 154 98.11.30 票據     19,294元 喜來登公司客票票號000000000 155 98.12.07 票據     96,325元 喜來登公司客票票號000000000 156 98.12.11 票據     10,013元 喜來登公司客票票號000000000 157 98.12.11 票據    101,704元 喜來登公司客票票號000000000 158 98.12.31 票據      1,470元 喜來登公司客票票號000000000 159 98.12.31 票據     37,433元 喜來登公司客票票號000000000 160 99.01.11 票據     22,200元 喜來登公司客票票號000000000 161 99.01.12 票據     15,936元 喜來登公司客票票號000000000 162 99.01.26 票據      4,100元 喜來登公司客票票號000000000 163 99.02.01 票據     12,475元 喜來登公司客票票號000000000 164 99.02.05 票據     39,986元 喜來登公司客票票號000000000 165 99.03.01 票據     87,783元 喜來登公司客票票號000000000 166 99.03.01 票據      5,460元 喜來登公司客票票號000000000 167 99.03.05 票據    143,531元 喜來登公司客票票號000000000 168 99.03.31 票據      1,838元 喜來登公司客票票號000000000 169 99.03.31 票據    156,810元 喜來登公司客票票號000000000 170 99.03.31 票據    120,068元 喜來登公司客票票號000000000 171 99.04.06 票據    125,116元 喜來登公司客票票號000000000 172 99.04.12 票據      4,200元 喜來登公司客票票號000000000 173 99.04.12 票據     40,400元 喜來登公司客票票號000000000 174 99.04.12 票據      4,712元 喜來登公司客票票號000000000 175 99.04.12 票據     27,205元 喜來登公司客票票號000000000 176 99.04.30 票據      7,350元 喜來登公司客票票號000000000 177 99.05.10 票據      4,850元 喜來登公司客票票號000000000 178 99.05.10 票據     41,328元 喜來登公司客票票號000000000 179 99.05.26 票據      3,380元 喜來登公司客票票號000000000 180 99.05.26 票據     99,847元 喜來登公司客票票號000000000 181 99.05.28 票據     91,178元 喜來登公司客票票號000000000 182 99.05.31 票據      5,276元 喜來登公司客票票號000000000 183 99.06.07 票據    149,645元 喜來登公司客票票號000000000 184 99.06.10 票據     44,900元 喜來登公司客票票號000000000 185 99.06.11 票據    121,080元 喜來登公司客票票號000000000 186 99.06.21 票據     47,259元 喜來登公司客票票號000000000 187 99.06.30 票據     30,889元 喜來登公司客票票號000000000 188 99.06.30 票據    100,275元 喜來登公司客票票號000000000 189 99.07.05 票據    100,632元 喜來登公司客票票號000000000 190 99.07.12 票據     14,200元 喜來登公司客票票號00000000 191 99.07.20 票據     28,744元 喜來登公司客票票號000000000 192 99.07.23 票據      3,415元 喜來登公司客票票號000000000 193 99.07.23 票據     87,536元 喜來登公司客票票號000000000 194 99.07.27 票據    314,739元 喜來登公司客票票號000000000 195 99.08.02 票據     55,388元 喜來登公司客票票號000000000 196 99.08.02 票據     18,428元 喜來登公司客票票號000000000 197 99.08.05 票據    144,749元 喜來登公司客票票號000000000 198 99.08.11 票據     41,138元 喜來登公司客票票號000000000 199 99.08.16 票據      4,000元 喜來登公司客票票號000000000 200 99.08.16 票據     12,726元 喜來登公司客票票號000000000 201 99.08.19 票據    356,687元 喜來登公司客票票號000000000 202 99.08.20 票據     40,652元 喜來登公司客票票號000000000 203 99.08.31 票據      2,205元 喜來登公司客票票號000000000 204 99.08.31 票據    121,643元 喜來登公司客票票號000000000 205 99.09.13 票據     12,953元 喜來登公司客票票號000000000 206 99.09.13 票據      1,882元 喜來登公司客票票號000000000 207 99.09.15 票據      8,168元 喜來登公司客票票號000000000 208 99.09.15 票據    123,977元 喜來登公司客票票號000000000 209 99.09.27 票據    280,000元 現金轉入喜來登興業公司 210 99.09.30 票據     72,562元 喜來登公司客票票號000000000 211 99.10.05 票據    261,804元 喜來登公司客票票號000000000 212 99.10.05 票據     44,503元 喜來登公司客票票號000000000 213 99.10.12 票據     56,473元 喜來登公司客票票號000000000 214 99.11.01 票據     18,564元 喜來登公司客票票號000000000 215 99.11.01 票據      1,535元 喜來登公司客票票號000000000 216 99.11.05 票據     13,993元 喜來登公司客票票號000000000 217 99.11.05 票據    191,656元 喜來登公司客票票號000000000 218 99.11.10 票據     12,900元 喜來登公司客票票號000000000 219 99.11.11 票據     17,624元 喜來登公司客票票號000000000 220 99.11.11 票據    107,364元 喜來登公司客票票號000000000 221 99.11.30 票據    186,900元 喜來登公司客票票號000000000 222 99.12.06 票據    158,763元 喜來登公司客票票號000000000 223 99.12.30 票據      8,200元 喜來登公司客票票號000000000 224 99.12.31 票據    139,860元 喜來登公司客票票號000000000 225 100.01.03 現金    130,000元 現金轉入喜來登興業公司 226 100.01.05 票據    215,576元 喜來登公司客票票號000000000 227 100.01.07 票據      6,446元 喜來登公司客票票號000000000 228 100.01.10 票據     40,100元 喜來登公司客票票號000000000 229 100.01.12 票據     92,617元 喜來登公司客票票號000000000 230 100.01.21 現金    260,000元 現金轉入喜來登興業公司 231 100.07.31 票據      7,875元 喜來登公司客票票號000000000 232 100.02.08 票據     92,132元 喜來登公司客票票號000000000 233 100.02.10 票據     27,500元 喜來登公司客票票號000000000 234 100.02.11 票據     72,602元 喜來登公司客票票號000000000 235 100.03.01 票據     17,696元 喜來登公司客票票號000000000 236 100.03.02 票據        767元 喜來登公司客票票號000000000 237 100.03.07 票據    277,331元 喜來登公司客票票號000000000 238 100.03.10 票據     28,300元 喜來登公司客票票號000000000 239 100.03.11 票據     96,112元 喜來登公司客票票號000000000 240 100.03.31 票據     77,700元 喜來登公司客票票號000000000 241 100.03.31 票據     14,386元 喜來登公司客票票號000000000 242 100.03.31 票據      1,890元 喜來登公司客票票號000000000 243 100.04.06 票據     13,688元 喜來登公司客票票號000000000 244 100.04.06 票據    310,140元 喜來登公司客票票號000000000 245 100.04.06 票據        399元 MOMO退款票號000000000 246 100.04.11 票據     38,400元 喜來登公司客票票號000000000 247 100.04.12 票據     82,941元 喜來登公司客票票號000000000 248 100.04.21 現金    210,000元 現金轉入喜來登興業公司 249 100.05.03 票據    114,865元 喜來登公司客票票號000000000 250 100.05.05 票據    155,807元 喜來登公司客票票號000000000 251 100.05.05 票據      9,840元 喜來登公司客票票號000000000 252 100.05.05 票據     13,500元 喜來登公司客票票號000000000 253 100.05.05 票據     47,136元 喜來登公司客票票號00000000000 254 100.05.10 票據     53,300元 喜來登公司客票票號000000000 255 100.05.11 票據    112,089元 喜來登公司客票票號000000000 256 100.05.30 票據    180,000元 現金轉入喜來登興業公司 257 100.05.31 票據     82,889元 喜來登公司客票票號000000000 258 100.06.07 票據      9,840元 喜來登公司客票票號000000000 259 100.06.07 票據     13,500元 喜來登公司客票票號000000000 260 100.06.13 票據     10,127元 喜來登公司客票票號000000000 261 100.06.13 票據    124,900元 喜來登公司客票票號000000000 262 100.06.13 票據     26,104元 喜來登公司客票票號000000000 263 100.06.13 票據     51,816元 喜來登公司客票票號000000000 264 100.06.15 票據      6,800元 喜來登公司客票票號000000000 265 100.06.30 票據     22,176元 喜來登公司客票 266 100.07.05 票據      9,840元 喜來登公司客票 267 100.07.05 票據    268,948元 喜來登公司客票 268 100.07.12 票據     31,700元 喜來登公司客票票號000000000 269 100.07.12 票據     26,969元 喜來登公司客票票號000000000 270 100.07.12 票據     62,731元 喜來登公司客票票號000000000 271 100.08.01 票據     83,350元 喜來登公司客票票號000000000 272 100.08.01 票據    113,917元 喜來登公司客票票號000000000 273 100.08.05 票據      9,840元 喜來登公司客票票號00000000 274 100.08.10 票據     37,900元 喜來登公司客票票號000000000 275 100.08.10 票據     20,995元 喜來登公司客票票號000000000 276 100.08.10 票據     80,000元 現金轉入喜來登興業公司 277 100.08.11 票據     61,920元 喜來登公司客票票號000000000 278 100.08.16 現金    260,000元 現金轉入喜來登興業公司 279 100.08.31 票據     26,061元 喜來登公司客票票號000000000 280 100.08.31 票據    224,231元 喜來登公司客票票號000000000 281 100.09.05 票據      9,840元 喜來登公司客票票號000000000 282 100.09.05 票據    302,043元 喜來登公司客票票號000000000 283 100.09.29 票據     87,795元 喜來登公司客票票號000000000 284 100.09.30 票據     46,797元 喜來登公司客票票號000000000 285 100.09.30 票據      6,705元 喜來登公司客票票號000000000 286 100.09.30 票據     34,200元 喜來登公司客票票號000000000 287 100.10.05 票據      9,840元 喜來登公司客票票號000000000 288 100.10.05 票據      9,883元 喜來登公司客票票號000000000 289 100.10.05 票據     53,176元 喜來登公司客票票號000000000 290 100.10.05 現金    120,000元 現金轉入喜來登興業公司 291 100.10.12 票據    280,000元 喜來登公司客票票號000000000 292 100.10.27 票據    288,464元 喜來登公司客票票號000000000 293 100.10.31 票據      3,938元 喜來登公司客票票號000000000 294 100.10.31 票據    152,454元 喜來登公司客票票號000000000 295 100.10.31 票據     21,289元 喜來登公司客票票號000000000 296 100.11.07 票據      9,884元 喜來登公司客票票號000000000 297 100.11.07 票據    386,852元 喜來登公司客票票號000000000 298 100.11.11 票據     31,618元 喜來登公司客票票號000000000 299 100.11.15 票據     28,000元 喜來登公司客票票號000000000 300 100.11.17 現金    220,000元 現金轉入喜來登興業公司 301 100.11.21 票據     65,651元 喜來登公司客票票號000000000 302 100.11.21 票據     36,346元 喜來登公司客票票號000000000 303 100.11.23 票據      3,055元 喜來登公司客票票號000000000 304 100.11.30 票據     40,900元 喜來登公司客票票號000000000 305 100.12.05 票據      9,884元 喜來登公司客票票號000000000 306 100.12.05 票據     42,189元 喜來登公司客票票號000000000 307 100.12.05 票據      3,776元 喜來登公司客票票號000000000 308 101.01.02 票據     31,202元 喜來登公司客票票號000000000 309 101.01.02 票據     85,899元 喜來登公司客票票號000000000 310 101.01.04 票據    326,760元 喜來登公司客票票號000000000 311 101.01.04 票據     45,535元 喜來登公司客票票號000000000 312 101.01.05 票據      9,884元 喜來登公司客票票號000000000 313 101.01.11 票據     28,631元 喜來登公司客票票號000000000 314 101.01.31 票據      6,405元 喜來登公司客票票號000000000 315 101.01.31 現金    170,000元 現金轉入喜來登興業公司 316 101.02.01 票據    140,000元 喜來登公司客票票號000000000 317 101.02.01 票據    128,300元 喜來登公司客票票號000000000 318 101.02.01 票據    176,500元 喜來登公司客票票號000000000 319 101.02.01 票據     73,700元 喜來登公司客票票號000000000 320 101.02.06 票據      9,884元 喜來登公司客票票號000000000 321 101.02.06 票據     25,316元 喜來登公司客票票號000000000 322 101.02.29 票據    156,333元 喜來登公司客票票號000000000 323 101.03.03 票據     27,200元 喜來登公司客票票號000000000 324 101.03.05 票據      9,884元 喜來登公司客票票號000000000 325 101.03.15 票據     33,500元 喜來登公司客票票號000000000 326 101.03.01 現金    500,000元 現金轉入喜來登興業公司 327 101.04.02 票據     65,305元 喜來登公司客票票號000000000 328 101.04.03 票據     54,100元 喜來登公司客票票號000000000 329 101.04.05 票據     11,117元 喜來登公司客票票號000000000 330 101.04.11 票據     56,402元 喜來登公司客票票號000000000 331 101.04.16 票據     26,888元 喜來登公司客票票號000000000 332 101.04.16 票據     16,653元 喜來登公司客票票號000000000 333 101.04.30 票據     19,740元 喜來登公司客票票號000000000 334 101.05.02 現金    270,000元 現金轉入喜來登興業公司 335 101.05.04 票據    123,089元 喜來登公司客票票號000000000 336 101.05.07 票據     11,117元 喜來登公司客票票號000000000 337 101.05.11 票據     54,143元 喜來登公司客票票號000000000 338 101.05.15 票據    175,823元 喜來登公司客票票號000000000 339 101.05.15 票據     38,680元 喜來登公司客票票號00000000 340 101.05.15 票據    114,250元 喜來登公司客票票號000000000 341 101.05.31 票據      6,676元 喜來登公司客票票號000000000 342 101.06.05 票據     11,117元 喜來登公司客票票號000000000 343 101.06.29 現金    330,000元 現金轉入喜來登興業公司 344 101.07.05 票據     11,117元 喜來登公司客票票號000000000 345 101.07.16 票據     17,600元 喜來登公司客票票號000000000 346 101.07.16 票據     14,800元 喜來登公司客票票號000000000 347 101.07.20 票據     12,912元 喜來登公司客票票號000000000 348 101.07.20 現金    170,000元 現金轉入喜來登興業公司 349 101.07.31 票據     52,200元 喜來登公司客票票號000000000 350 101.08.08 票據     11,007元 喜來登公司客票票號000000000 351 101.08.13 票據    121,046元 喜來登公司客票票號000000000 352 101.08.22 票據    206,644元 喜來登公司客票票號000000000 353 101.08.22 票據      3,013元 喜來登公司客票票號000000000 354 101.08.30 票據     15,500元 喜來登公司客票票號000000000 355 101.08.31 票據     83,160元 喜來登公司客票票號000000000 356 101.09.07 票據     11,007元 喜來登公司客票票號000000000 357 101.09.25 現金    220,000元 現金轉入喜來登興業公司 358 101.09.27 現金    190,000元 現金轉入喜來登興業公司 359 101.10.05 票據     11,007元 喜來登公司客票票號000000000 360 101.10.11 票據     18,350元 喜來登公司客票票號000000000 361 101.10.15 票據      6,150元 喜來登公司客票票號000000000 362 101.11.18 現金    290,000元 現金轉入喜來登興業公司 363 101.10.31 票據     63,800元 喜來登公司客票票號000000000 364 101.11.05 票據     11,007元 喜來登公司客票票號000000000 365 101.12.05 票據     11,007元 喜來登公司客票票號000000000 366 102.01.11 現金     80,000元 現金轉入喜來登興業公司 367 102.01.31 現金     48,500元 喜來登公司客票票號000000000 368 102.03.01 現金     31,372元 喜來登公司客票票號000000000 369 102.03.05 票據      7,686元 喜來登公司客票票號000000000 370 102.02.21 現金    110,000元 語音轉入喜來登興業公司 371 102.04.01 現金     84,900元 喜來登公司客票票號000000000 372 102.04.11 現金     51,274元 喜來登公司客票票號000000000 373 102.04.17 現金    300,000元 現金轉入喜來登興業公司 374 102.05.17 現金      1,838元 喜來登公司貨款現金轉入 375 102.05.30 票據     63,000元 喜來登公司客票票號000000000 376 102.06.11 票據    152,746元 喜來登公司客票票號000000000 377 102.07.01 票據     23,800元 喜來登公司客票票號000000000 378 102.09.24 票據     12,750元 喜來登公司客票票號000000000 379 102.10.30 票據     66,000元 喜來登公司客票票號000000000 380 102.12.02 票據     35,100元 喜來登公司客票票號000000000 381 103.03.06 現金    100,000元 語音轉入喜來登興業公司 382 102.03.22 現金    210,000元 現金轉入喜來登興業公司 383 103.04.03 現金     50,000元 語音轉入喜來登興業公司 384 103.04.10 現金     50,000元 語音轉入喜來登興業公司 385 103.09.30 票據     27,280元 喜來登公司客票票號000000000 386 103.10.01 票據     50,000元 喜來登公司客票票號000000000     合          計   27,222,650元